Adrian Abreu

Desarrollador Web

Ingeniero en Informática. Con 5 años de experiencia.

Conocimientos avanzados Front-end con JavaScript, Typescript y REACT Funcional y Clases, habilidades con CSS (Grid y Flexbox), SASS y BOOTSTRAP, MATERIAL UI y STYLE COMPONENTS.

Consumo de API RESTFULL, REDUX y manejo de repositorios GIT.

Experiencia en Base de datos relacionales (Mysql, Postgres)

Desarrollo Back-end con **NodeJs** y **Express**. Configuración de protocolos de seguridad con librería **CORS**. Creación de endpoints, manejo de información y autentificación con **JsonWebToken** y **REDIS**.

Conocimientos de Google Platform como Firebase.

Experiencia en creación de Contenedores Docker.

EXPERIENCIA PROFESIONAL

Zentricx | Desarrollador FullStack | Noviembre 2023 – Actualidad

Desarrollo web y de aplicación para cliente de Perú en rubro de salud.

- Desarrollo de interfaces de programación de aplicaciones (API).
- Creación de CloudRun con herramientas de Google Platform.
- Manejo de base de datos como Firestore y Data RealTime de Firebase.
- Validación de datos con Google Authenticator.
- Decodificación y validación de datos con JsonWebToken en REDIS.
- Uso de Nextjs para configuración de <u>rutas</u>.
- Configuración de Redux Toolkit.
- Creación de contenedores con Docker.

FKTech | Desarrollador Front-End | Septiembre 2021 – Junio 2023

Programador Frontend para Cliente McDonald's

- Manejo de Javascript (framworks React Hooks y Clases, Typescript).
- Uso de NODE, para el control de protocolos https y configuración web.
- Bases de datos relacionales (Mysql, Postgres, DBeaber) y AWS.
- Uso de Style-Components y Material-UI.
- Uso de Jira y confluence.

Ombu Tech | Programador Front-End | Marzo 2020 - Septiembre 2021

Desarrollo para clientes de España y Latinoamérica como Credolab.

- Desarrollado y maquetación y diseño Web para clientes de España y Latinoamérica.
- Manejo de JQuery y JavaScript.
- PHP (framework de la empresa).
- Manejo de repositorio GitLab.

EY | Auditor | Noviembre 2019 - Febrero 2020

Auditor de Riesgo y Tecnología para el Cliente CENCOSUD

- Revisión de Controles
- Cumplimiento de Operaciones
- Administración de Operaciones de Seguridad

ORACLE | Desarrollador Web | Mayo 2018 - Sept 2018

Desarrollador Web para el Cliente Movistar Venezuela.

- AngularJS, HTML5 y CSS.
- SQL Server.

FORMACIÓN

INGENIERO EN INFORMATICA / Universidad Alejandro de Humboldt

Fecha de Graduación/Recibido Agosto-2018



CONTACTO



+54 11-4195-3778



CABA



eidrian747@gmail.com



https://www.linkedin.com/in/adrianabreu-998024135/



https://adriologia.github.io/PageCV.github.io/

SOFTWARE

- JavaScript / Ecmascript
- Reactjs
- TypeScript
- React Router DOM
- CSS (flexbox y Grid)
- Contenedor Docker
- Node.Js (Express y Cors)
- WorkFlow GitLab y GitHub
- MySQL, MongoDB.
- Redux
- Postgres
- Styles Components
- Jira y Confluence
- Google Platform (Firestore / Firebase)

IDIOMAS

Ingles

Oral: Básico

Escrito: Avanzado

COMPETENCIAS

- ✓ Metodología Scrum
- √ Flexibilidad y Adaptación
- ✓ Proactividad
- ✓ Trabajo en Equipo
- ✓ Orientación al logro de Resultados